【裁判字號】    99,訴,515
【裁判日期】    990716
【裁判案由】    強盜等
【裁判全文】
臺灣臺南地方法院刑事裁定               99年度訴字第515號
公  訴  人  臺灣臺南地方法院檢察署檢察官
被      告  蔣春益
選任辯護人  林錫恩律師
            徐澎生律師
            蘇文斌律師
被      告  林秉嶧
選任辯護人  林錫恩律師
            黃俊達律師
            蘇文斌律師
被      告  王志成
選任辯護人  蔡進欽律師
            蔡弘琳律師
            蘇正信律師
上列被告因加重強盜等案件，經檢察官提起公訴（99年度偵字第
992號、1138號、1437號、1471號、1926號、3894號），本院裁
定如下：
    主  文
蔣春益、林秉嶧、王志成之羈押期間，均自中華民國九十九年七
月二十二日起延長羈押貳月。
具保停止羈押之聲請均駁回。
    理  由
一、本院前以被告蔣春益、林秉嶧、王志成涉嫌觸犯刑法第330
    條第1項之加重強盜罪嫌疑重大，且被告所獲鉅額贓款未繳
    回，有事實足認為有逃亡及勾串共犯或證人之虞，所犯為死
    刑、無期徒刑或最輕本刑為五年以上有期徒刑之罪，非予羈
    押，顯難進行審判，於99年4月22日裁定羈押被告三人在案
    。
二、本件被告蔣春益、林秉嶧所涉上開罪嫌，有被告供述、證人
    即共犯方東隆、蘇建銘、蔣春益、林秉嶧、王重義及證人莊
    宜娟證述，扣案作案工具佐證，足認被告三人涉嫌刑法第33
    0條第1項之最輕本刑五年以上有期徒刑重罪之犯罪嫌疑重大
    ，且被告蔣春益、林秉嶧分別供稱取得分配贓款新台幣1300
    萬元、1200餘萬元，大部分均未繳回，且無從追查上開贓款
    流向，故有相當理由認被告蔣春益、林秉嶧有逃亡之虞。雖
    被告聲請具保停止羈押，並主張被告已經自白，並無串證之
    虞，亦無證據顯示被告有逃匿可能云云，然被告涉嫌之罪名
    為刑法第330條第1項之加重強盜罪，其法定本刑為七年以上
    有期徒刑，被告面臨重刑，依常情逃亡之可能性大增，且被
    告因本件犯罪所獲得之鉅額贓款至今尚未繳回，下落不明，
    本院仍認有相當理由足認被告有逃亡之虞。
三、被告王志成雖否認涉有上開罪嫌，然依據證人即共犯方東隆
    、蘇建銘、蔣春益、林秉嶧、王重義及證人莊宜娟證述，以
    及扣案作案工具佐證，足認被告王志成涉嫌刑法第330條第1
    項之最輕本刑五年以上有期徒刑重罪之犯罪嫌疑重大，且有
    共犯黃江正在逃，故有相當理由認被告王志成有逃亡及勾串
    共犯、證人之虞。雖被告主張並無羈押之原因及必要性云云
    ，然被告涉嫌之罪名為刑法第330條第1項之加重強盜罪，其
    法定本刑為七年以上有期徒刑，被告面臨重刑，依常情逃亡
    之可能性大增，且尚有共犯黃江正在逃，本院因認有相當理
    由足認被告有逃亡及勾串共犯、證人之虞。
四、綜上所述，被告蔣春益、林秉嶧、王志成所涉犯為刑法第33
    0條第1項之最輕本刑五年以上有期徒刑重罪，犯罪嫌疑重大
    ，且有相當理由認被告蔣春益、林秉嶧、王志成有逃亡之虞
    ，被告王志成有勾串共犯、證人之虞，非予羈押，顯難進行
    審判程序。是本院羈押被告之原因及必要性仍然存在，均應
    自99年7月22日起延長羈押2月。且上開羈押之之必要性不能
    因具保而消滅，被告蔣春益、林秉嶧、王志成聲請具保停止
    羈押，尚無理由，均應駁回。
中    華    民    國    99    年    7     月    16    日
                  刑事第十庭  審判長  法  官  陳威龍
                                      法  官  盧鳳田
                                      法  官  高如宜
以上正本證明與原本無異。
如不服本裁定，應於收受送達後五日內向本院提出抗告狀。（應
附繕本）
                                      書記官  陳姿利
中    華    民    國    99    年    7     月    21    日

司法院資訊處製作；財團法人民間司法改革基金會備份。
